【裁判字號】    98,訴緝,58
【裁判日期】    980922
【裁判案由】    違反毒品危害防制條例
【裁判全文】
臺灣彰化地方法院刑事判決              98年度訴緝字第58號
公  訴  人  臺灣彰化地方法院檢察署檢察官
被      告  甲○○
上列被告因違反毒品危害防制條例案件，經檢察官提起公訴(97
年度毒偵字第4439號)，本院改依簡式審判程序判決如下：
    主    文
甲○○施用第一級毒品，累犯，處有期徒刑拾月。
    犯 罪 事 實
一、甲○○曾因違反毒品危害防制條例案件，先後經本院以95年
    度訴字第561號刑事判決判處有期徒刑10月、3月，應執行有
    期徒刑1 年確定；及以95年度訴字第1280號刑事判決判處有
    期徒刑10月確定，上開2案嗣經裁定定其應執行刑為有期徒
    刑1 年8月確定，入監執行後，適逢中華民國96年罪犯減刑
    條例公佈施行，經本院以96年度聲減字第104號裁定分別減
    為有期徒刑5月、1月15日、5月，應執行有期徒刑10月確定
    ，並於96年7月16日執行完畢。又其前因施用毒品案件，經
    本院以92年度毒聲字第1718號裁定移送觀察、勒戒後，認無
    繼續施用毒品傾向，於92年10月31日執行完畢釋放，並由臺
    灣彰化地方法院檢察署檢察官於92年11月4日以92年度毒偵
    字第2034號為不起訴處分確定；詎其仍不知悔改，於前開觀
    察勒戒執行完畢釋放後5年內，復基於施用第一級毒品海洛
    因之犯意，於97年10月24日15、16時許，在員林公園廁所內
    ，以將海洛因加水混合置放於注射針筒中注射於手臂之方式
    ，施用第一級毒品海洛因1次。嗣於97年10月26日15時30分
    許，在彰化縣大村鄉○○○路與過溝三巷口為警攔檢盤查，
    經其同意至彰化縣警察局鹿港分局接受採尿檢驗，結果呈嗎
    啡陽性反應而循線查悉上情。
二、案經彰化縣警察局鹿港分局報請臺灣彰化地方法院檢察署檢
    察官偵查起訴，本院認有刑事訴訟法第273條之1第1項之情
    形，而改依簡式審判程序審理。
    理    由
一、按除被告所犯為死刑、無期徒刑、最輕本刑為3年以上有期
    徒刑之罪或高等法院管轄第1 審案件者外，於刑事訴訟法第
    273 條第1 項程序進行中，被告先就被訴事實為有罪之陳述
    時，審判長得告知被告簡式審判程序之旨，並聽取當事人、
    代理人、辯護人及輔佐人之意見後，裁定進行簡式審判程序
    ；除簡式審判程序及簡易程序案件外，第1 審應行合議審判
    ，刑事訴訟法第273 條之1 第1 項、第284 條之1 分別定有
    明文。本件被告甲○○所犯係死刑、無期徒刑、最輕本刑為
    3年以上有期徒刑或高等法院管轄第1審案件以外之罪，並於
    本院行準備程序時就被訴事實為有罪之陳述，本院合議庭依
    前揭規定，經評議結果，裁定改由受命法官獨任行簡式審判
    程序，先予敘明。
二、上揭事實，業據被告甲○○迭於本院行準備程序與審理時均
    坦承不諱，且其於97年10月26日為警查獲時所採取之尿液，
    經送鑑驗結果，確呈嗎啡陽性反應，此有彰化縣警察局鹿港
    分局委託檢驗尿液代號與真實姓名對照表及詮昕科技股份有
    限公司97年11月6日所出具之濫用藥物尿液檢驗報告各1紙附
    卷可稽，應認被告之自白確與事實相符，洵堪採信。再查，
    被告曾前因施用毒品案件，經本院以92年度毒聲字第1718號
    裁定移送觀察、勒戒後，認無繼續施用毒品傾向，於92年10
    月31日執行完畢釋放，並由臺灣彰化地方法院檢察署檢察官
    於92年11月4日以92年度毒偵字第2034號為不起訴處分確定
    等情，有臺灣高等法院被告前案紀錄表及臺灣彰化地方法院
    檢察署刑案資料查註紀錄表各1份在卷足憑，被告顯係於受
    觀察勒戒執行完畢釋放後，5年內再犯毒品危害防制條例第
    10條第1項之罪，依同條例第23條第2項規定，應依法論科。
    綜上所述，本件犯罪事證明確，被告前開犯行洵堪認定。
三、核被告所為，係犯毒品危害防制條例第10條第1項之施用第
    一級毒品罪。被告為施用毒品而持有第一級毒品，其持有之
    低度行為應為施用之高度行為所吸收，不另論罪。再查被告
    曾因違反毒品危害防制條例案件，先後經本院以95年度訴字
    第561號刑事判決判處有期徒刑10月、3月，應執行有期徒刑
    1年確定；及以95年度訴字第1280號刑事判決判處有期徒刑
    10月確定，上開2案件嗣經裁定定其應執行刑為有期徒刑1年
    8 月確定，入監執行後，適逢中華民國96年罪犯減刑條例公
    佈施行，經本院以96年度聲減字第104號裁定分別減為有期
    徒刑5月、1月15日、5月，應執行有期徒刑10月確定，並於
    96 年7月16日執行完畢等情，有臺灣彰化地方法院檢察署刑
    案資料查註紀錄表及臺灣高等法院被告前案紀錄表各1份附
    卷可稽，被告於受有期徒刑之執行完畢後，5年內故意再犯
    有期徒刑以上之罪，為累犯，應依刑法第47條第1項之規定
    ，加重其刑。爰審酌被告前曾有施用毒品罪行，經送觀察、
    勒戒後，猶不知悔改，再施用毒品不輟，不僅戕害自身健康
    ，更辜負國家將之視為病人，並施以長時間之戒治處遇之苦
    心，惟其對他人權益之侵害仍屬有限，於本院行準備程序與
    審理時均已坦承犯行，暨其犯罪動機、目的、手段、施用次
    數及其智識程度、生活狀況等一切情狀，量處如主文所示之
    刑。
據上論斷，應依刑事訴訟法第 273 條之1 第1 項、第299 條第1
項前段，毒品危害防制條例第10條第1項、第23條第2項，刑法第
11條前段、第47條第1項，判決如主文。
本案經檢察官趙冠瑋到庭執行職務。
中    華    民    國    98    年    9     月    22    日
                  刑事第七庭          法  官  簡璽容
以上正本證明與原本無異。
如不服本判決，應於收受判決後10日內向本院提出上訴書狀，並
應敘述具體理由；其未敘述上訴理由者，應於上訴期間屆滿後20
日內向本院補提理由書（均須按他造當事人之人數附繕本「切勿
逕送上級法院」）。
中    華    民    國    98    年    9     月    22    日
                                      書記官  詹國立
附錄本案論罪科刑法條全文：
毒品危害防制條例第10條
施用第一級毒品者，處 6 月以上 5 年以下有期徒刑。
施用第二級毒品者，處 3 年以下有期徒刑。


司法院資訊處製作；財團法人民間司法改革基金會備份。
